【裁判字號】    97,上易,2545
【裁判日期】    971226
【裁判案由】    竊盜等
【裁判全文】
臺灣高等法院刑事判決                97年度上易字第2545號
上  訴  人
即  被  告  甲○○
                    （另案羈押於臺灣臺北看守所）
上列上訴人因竊盜等案件，不服臺灣板橋地方法院97年度易字第
2229號，中華民國97年8月25 日第一審判決（起訴案號：臺灣板
橋地方法院檢察署97年度偵字第17614 號），提起上訴，本院判
決如下：
    主  文
上訴駁回。
    理  由
一、按刑事訴訟法第350條、第361條、第362條、第367條規定，
    不服地方法院之第一審判決而上訴者，須提出上訴書狀，並
    應敘述具體理由，為上訴必備之程式；其所提出之書狀未敘
    述上訴理由，或僅曾以言詞陳述上訴理由者，均應於上訴期
    間屆滿後20日內補提理由書於第一審法院。第一審法院經形
    式審查，認逾期未補提上訴理由者，應定期間先命補正；逾
    期未補正者，為上訴不合法律上之程式，應以裁定駁回。倘
    已提出上訴理由，但所提非屬具體理由者，則由第二審法院
    以上訴不合法律上之程式，判決駁回。而所謂具體理由，必
    係依據卷內既有訴訟資料或提出新事實或新證據，指摘或表
    明第一審判決有何採證認事、用法或量刑等足以影響判決本
    旨之不當或違法，而構成應予撤銷之具體事由，始克當之（
    例如：依憑證據法則具體指出所採證據何以不具證據能力，
    或依憑卷證資料，明確指出所為證據證明力之判斷如何違背
    經驗、論理法則）；倘僅泛言原判決認定事實錯誤、違背法
    令、量刑失之過重或輕縱，而未依上揭意旨指出具體事由，
    或形式上雖已指出具體事由，然該事由縱使屬實，亦不足以
    認為原判決有何不當或違法者（例如：對不具有調查必要性
    之證據，法院未依聲請調查亦未說明理由，或援用證據不當
    ，但除去該證據仍應為同一事實之認定），皆難謂係具體理
    由，俾與第二審上訴制度旨在請求第二審法院撤銷、變更第
    一審不當或違法之判決，以實現個案救濟之立法目的相契合
    ，並節制濫行上訴。
二、本件經原審於民國97年8月25日判決後，被告雖於97年9月16
    日提起上訴，上訴書所載上訴理由略以：原審判決犯罪事實
    欄(三)所載2支避震器係「陳建宏」於97年6月6日不知於何處
    竊取，於同日凌晨4時許寄放在被告處代為保管，並未委託
    被告代為上網標售，另判決書附表所示工具係被告放置於機
    車置物箱內之物，並非行竊工具云云，然被告既自承知悉「
    陳建宏」交付之避震器2支（型號N347、N348）為贓物，其
    代為保管，自與刑法收受贓物罪之要件相符；另原審判決亦
    認其附表所示之物與被告犯罪無涉，故不另為沒收之諭知，
    從形式上觀察，原判決並無認定事實錯誤、量刑瑕疵或違背
    法令之情形可言。被告上訴，僅係對原判決已詳予說明論斷
    之事項，徒憑己意，再事爭執，並未依據卷內既有訴訟資料
    或提出新事證，指摘或表明原審判決有何採證認事、用法或
    量刑等足以影響判決本旨之不當或違法，而認應予撤銷之具
    體事由。是其上訴並未以書狀敘述具體理由，揆諸上開規定
    ，自屬不合法律上之程式，爰不經言詞辯論，將被告之上訴
    駁回。
三、據上論斷，應依刑事訴訟法第367條前段、第372條，判決如
    主文。
中    華    民    國    97    年    12    月    26    日
                  刑事第二十一庭審判長法  官  蔡彩貞
                                      法  官  楊力進
                                      法  官  許永煌
以上正本證明與原本無異。
不得上訴。
                                      書記官  江采廷
中    華    民    國    97    年    12    月    29    日


司法院資訊處製作；財團法人民間司法改革基金會備份。
